【裁判字號】    97,易,1442
【裁判日期】    971218
【裁判案由】    傷害
【裁判全文】
臺灣彰化地方法院刑事判決              97年度易字第1442號
公  訴  人  臺灣彰化地方法院檢察署檢察官
被      告  甲○○
                      弄5號
上列被告因傷害案件，經檢察官提起公訴（97年度調偵字第254
號），本院判決如下：
    主  文
甲○○傷害人之身體，處拘役貳拾伍日，如易科罰金，以新臺幣
壹仟元折算壹日。
    事  實
一、甲○○因丙○○積欠其債務，乃於民國96年7月7日晚間10時
    許至同年月8日凌晨1時30分許間某時（起訴書誤載為96年7
    月9日凌晨1時30分許），偕同友人乙○○及丁○○前往丙○○位於彰化縣田中鎮○○路198 巷22號之住處，與丙○○核
    算債務。甲○○與丙○○於洽談債務事宜時發生口角爭執，
    甲○○竟基於普通傷害之犯意，出手以拳頭毆打丙○○之胸
    口，致丙○○受有前胸挫傷併瘀血等傷害。
二、案經丙○○訴由臺灣彰化地方法院檢察署檢察官偵查起訴。
    理  由
一、本判決後開所引用被告甲○○以外之人於審判外之陳述（包
    括書面陳述），固屬傳聞證據，惟公訴人及被告就該等審判
    外陳述之證據能力，於本案言詞辯論終結前均未聲明異議。
    本院審酌該等證據資料製作時之情況，並無違法不當及證明
    力明顯過低之瑕疵，亦認為以之作為證據應屬適當，依刑事
    訴訟法第159條之5規定，認該等證據資料均有證據能力。
二、訊據被告固坦承曾於上開地點與丙○○因金錢糾紛而發生爭
    執之事實，惟否認有何傷害之犯行，辯稱：伊當時只有用手
    推開丙○○，丙○○之傷勢並非伊造成的等語。經查：
(一)、上開犯罪事實，業據證人即告訴人丙○○於本院審理中到庭
    具結證稱：被告當天晚上到伊家討論債務，突然用拳頭打伊
    胸口，被告打伊是在96年7月7日到7月8日凌晨左右，當天晚
    上伊還不知道情況嚴重，到7月8日白天伊發現胸口腫痛，伊
    姊姊7月9日帶伊去看醫生等語（見本院97年12月4 日審判筆
    錄）及於偵查中證述：因錢的事情談不成，所以被告即以拳
    頭動手打伊胸口，致使胸前挫傷併瘀血等語明確（見97年1
    月24日偵訊筆錄），核與證人丁○○於偵查及本院審理中一
    致證述：96年7月間某天晚上，伊有與被告一同前往丙○○
    之住處，因被告與丙○○有債務問題，他們在屋內客廳爭執
    ，伊有看到被告用手揮打丙○○之胸口等情相符（見同上審
    判筆錄、97年7月17日偵訊筆錄）。又告訴人丙○○受有前
    胸挫傷併瘀血之傷勢，並於96年7月9日前往仁和醫院就診乙
    節，亦有驗傷診斷書1紙及仁和醫院97年7月30仁字第489號
    函暨所附門診病歷影本1份附卷為憑，觀諸診斷書上所載丙○○受傷之部位及傷勢，俱核與丙○○所陳被告係出手毆打
    其胸口之情並無不合。參以被告於偵查中復自承：伊與告訴
    人丙○○2人是互毆，伊以拳頭毆打告訴人之肩膀下方，她
    也有用手打伊等語（見97年1月24日偵訊筆錄），堪認證人
    丙○○所為前開指述應與事實相符。
(二)、被告嗣於偵查及本院審理中，雖翻稱其僅用手推丙○○，不
    致使丙○○受傷云云，證人乙○○於本院審理時亦證陳：96
    年7月7日因為丙○○在神明面前詛咒被告死亡，被告才用手
    推丙○○的左肩膀，丙○○也有還手，她們沒有打架，只有
    推云云（見同上審判筆錄），惟被告前開辯解，與其先前自
    承曾以拳頭毆打丙○○乙節及上開事證不符，應屬事後卸責
    之詞，當難採信。另依證人丙○○所言，證人乙○○乃被告
    之同居人，證人丁○○於偵查中亦陳稱乙○○乃被告之男朋
    友，足見證人乙○○與被告之交情匪淺，乙○○是否為迴護
    被告而故為附和被告辯解之陳述，自有可疑；況乙○○亦自
    承其不知丙○○當時有無因此受傷，衡諸本件告訴人丙○○
    所受傷勢並不嚴重，復有衣服遮掩，乙○○無法自外觀查知
    丙○○之前胸是否因被告之肢體行為受有挫傷併瘀血等傷害
    ，非無可能，證人乙○○之證詞，無從據以認定丙○○於事
    發當時並未受傷，而執為有利於被告之證據。
(三)、末關於被告本件之犯罪時間，起訴書雖依告訴人丙○○刑事
    告訴狀之記載，誤繕為「96年7月9日凌晨1時30分許」，然
    丙○○於本院審理中，已證陳本案之案發時間應為「96年7
    月7 日到7 月8 日凌晨左右」，並敘明其受傷及至醫院就診
    之相關時序，業如前述，核與被告所陳案發時間為「96年7
    月7日晚間10時許」大致相符，是被告本案之犯罪時間，自
    應更正為「96年7月7日晚間10時許至同年月8日凌晨1時30分
    許間某時」，併此敘明。
(四)、綜上所述，本件事證明確，被告之傷害犯行應堪認定。
三、核被告所為，係犯刑法第277條第1項之傷害罪。爰審酌被告
    僅因細故即出手傷人，犯後復否認犯行，難見悔意，且迄未
    與告訴人達成和解或賠償其損害，惟其並無前科，素行尚佳
    ，有臺灣高等法院被告前案紀錄表在卷可稽，告訴人本案所
    受傷害復屬輕微，暨被告犯罪之手段、生活狀況、智識程度
    等一切情狀，量處如主文所示之刑，並諭知易科罰金之折算
    標準，以示懲儆。
據上論斷，應依刑事訴訟法第299 條第1 項前段，刑法第277 條
第1 項、第41條第1 項前段，刑法施行法第1 條之1 第1 項、第
2 項前段，判決如主文。
本案經檢察官林子翔到庭執行職務。
中    華    民    國    97    年    12    月    18    日
                  刑事第六庭      法  官  吳佳穎
以上正本證明與原本無異。
如不服本判決應於收受判決後10日內向本院提出上訴書狀，並
應敘述具體理由。其未敘述上訴理由者，應於上訴期間屆滿後
20日內向本院補提理由書(均須按他造當事人之人數附繕本)
「切勿逕送上級法院」。
告訴人或被害人對於判決如有不服具備理由請求檢察官上訴者，
其上訴期間之計算係以檢察官收受判決正本之日期為準。
中    華    民    國    97    年    12    月    18    日
                                  書記官  黃得翔
附錄本案論罪科刑法條：
中華民國刑法第277條第1項（普通傷害罪）
傷害人之身體或健康者，處3年以下有期徒刑、拘役或1千元以下
罰金。


司法院資訊處製作；財團法人民間司法改革基金會備份。
